臺灣高雄地方法院刑事判決　　　　　　　96年度訴字第3230號
公　訴　人　臺灣高雄地方法院檢察署檢察官
被　　　告　乙○○
指定辯護人　林弘明律師
上列被告因強盜案件，經檢察官提起公訴（96年度偵字第17960
號），本院判決如下：
    主  文
乙○○共同意圖為自己不法之所有，攜帶兇器，於夜間侵入住宅
，以強暴至使不能抗拒，而取他人之物，累犯，處有期徒刑玖年
，扣案尖嘴鉗、六角板手各壹把均沒收。
    事  實
一、乙○○前於民國89年間因搶奪案件，經本院89年度訴字第20
    43號判處有期徒刑4 年確定，於93年9 月12日假釋縮刑期滿
    執行完畢。詎猶不知悔改，於96年6 月9 日22時許與丁○○
    （檢方另案偵辦中）共同基於意圖為自己不法所有之犯意聯
    絡，前往高雄市○○區○○路121 號丙○○住處，由乙○○
    持其所攜帶之尖嘴鉗及六角板手撬開該址電動鐵捲門之開關
    盒開啟鐵捲門後，與丁○○共同侵入丙○○住處，持屋內1
    樓丙○○所有剪刀1 把、膠帶1 捲，進入該處2 樓丙○○房
    間，由丁○○押住丙○○頭部並以膠帶綑綁其眼睛、手腳，
    對其恫稱：只有你一個人住沒有人可以救你等語，乙○○亦
    對丙○○恫稱：配合一點，要不然用刀子捅你等語，以此強
    暴、脅迫之方式，致使丙○○不能抗拒後，取走丙○○所有
    之PDA 、數位相機、筆記型電腦各1 台、行動電話2 支（手
    機序號分別為000000000000 000、000000000000000） 、手
    提袋及背包各1 個、丙○○所有車號5836-FB 號自小客車鑰
    匙，以及現金新台幣（下同）2 萬元，並迫使丙○○提供其
    台新銀行及萬泰銀行金融卡密碼後，渠等旋即持強盜所得之
    財物駕駛丙○○所有5836─F Ｂ號自小客車離去，並於同日
    持強盜所得之金融卡，分別提領丙○○台新銀行存款1 萬元
    及萬泰銀行存款5 萬4000元後，將提領之現金朋分花用。乙○○另於96年6 月間，將強盜所得之筆記型電腦、PDA 、數
    位相機及手機、手提袋、黑色背包等贓物，分次販賣予不知
    情之賈健鋼（另為不起訴處分）共獲利9500元。嗣賈健鋼以
    000000 0000SIM卡插入上開序號000000000000000 手機撥打
    電話，為警依該手機序號循線追查，始於同年月20日19時30
    分許，在高雄市○○路與五福路口查獲乙○○，並扣得其所
    有供犯罪所用之尖嘴鉗、六角板手各1 把，且查獲犯罪所得
    之PDA 、數位相機、筆記型電腦各1 台、行動電話2 支、手
    提包及背包各1 個等物，始悉上情。
二、案經高雄市政府警察局鼓山分局移送臺灣高雄地方法院檢察
    署檢察官偵查起訴。
    理  由
一、證據能力部分：
    按被告以外之人於審判外之陳述雖不符刑事訴訟法第159 條
    之1 至之4 等4 條之規定，而經當事人於審判程序同意作為
    證據，法院審酌該言詞陳述或書面陳述作成時之情況，認為
    適當者，亦得為證據。立法意旨在於傳聞證據未經當事人之
    反對詰問予以核實，原則上先予排除，惟若當事人已放棄反
    對詰問權，於審判程序中表明同意該等傳聞證據可作為證據
    ，基於尊重當事人對傳聞證據之處分權，及證據資料愈豐富
    ，愈有助於真實發見之理念，且強化言詞辯論主義，使訴訟
    程序得以順暢進行，上開傳聞證據亦均具有證據能力。查證
    人丙○○、賈健鋼曾於警詢及偵查中為證述，其性質雖屬傳
    聞證據，惟其所為之上開警詢及偵訊筆錄內容，業經被告於
    審判程序同意作為證據，本院復審酌上開筆錄作成時，並無
    不當取供或人情干擾或壓力之情形，因此渠等於警詢及偵訊
    時之證言，自有證據能力。
二、實體部分：
  (一)訊據被告對上揭時、地，與丁○○共同攜帶凶器夜間侵入住
    宅強盜之事實，業於本院審理時坦承不諱，核與證人即被害
    人丙○○證述其住處於夜間遭被告等人侵入，並押住其頭部
    並以膠帶綑綁其眼睛致使其無法抗拒後，強取其財物；證人
    賈健鋼證述向乙○○購買前開強盜所得之筆記型電腦、PDA
    、數位相機及手機、手提袋、黑色背包等贓物情節相符，復
    有0000000000號行動電話通聯調閱查詢單及贓物認領保管單
    各1 份、蒐證照片2 張在卷足參，顯見被告之前開自自與事
    實相符，自得為認定被告犯罪之依據。
  (二)被告雖辯稱其一開始係以竊盜之意思進入前開處所，並不知
    裡面有人云云。惟被告於警詢中供稱：我是獨自1 人於96年
    6 月7 日晚上，見高雄市○○區○○路121 號住宅大門未關
    ，內有1 男1 女，我因缺錢，覺得該處所很晚關門，且附近
    商店大多已關門，覺得有機可乘，所以我於96年6 月9 日22
    時許就邀綽號「松仔」前往強盜等語（參警卷第3 頁），足
    認被告對於前開處所係有人居住，且附近商店於其侵入之時
    段多已休息關門一節有所知悉，其強盜犯行實基於計劃中所
    為；況且，被告亦自承與共同正犯丁○○持前開住處一樓之
    剪刀及膠帶進入2 樓，如渠等並未預見2 樓有人，欲以強暴
    之方式致使無法抗拒而奪取財物，衡情應無持剪刀及膠帶前
    往2 樓之必要，足認被告所辯，並不足採。
  (三)被告雖另辯以：其未對被害人說要伊配合一點，不然用刀子
    捅他等語。然被告於警詢中稱：其向被害人說『我待會就拿
    刀子捅你』（見警卷第4 頁）；及偵查中陳稱：我只說要捅
    他，沒有說要捅2 刀等語（參偵卷第71頁），再參被告於本
    院審理中，對於其警詢、偵訊中之陳述均表示無意見，顯見
    其前揭陳述均係出於任意性確保之情形下，出於自由意志而
    為之陳述，亦核與被害人丙○○於偵查中證述：我當時被押
    在床上，其中1 人說『配合一點，否則捅你一刀等語』相符
    ，足見被告所辯顯為減輕其強盜犯行罪責之分擔所為卸責之
    詞，亦無足採。綜上所述，本件事證明確，被告犯行堪以認
    定，應依法論科。
三、按攜帶兇器竊盜、強盜罪之所謂兇器，其種類並無限制，凡
    客觀上足以對人之生命、身體、安全構成威脅，具有危險性
    之兇器均屬之，又攜帶兇器竊盜、強盜，祇須竊盜、強盜時
    攜帶具有危險性之兇器為已足，並不以攜帶之初有行兇之意
    圖為必要（最高法院79年臺上字第5253號判例意旨參照），
    查本件被告強盜時所攜帶之尖嘴鉗、六角板手，係屬鐵製器
    具，質地堅硬銳利，有卷附照片可稽（見警卷第35頁），足
    以對人體構成傷害，係屬兇器無訛。是核被告所為，係犯刑
    法第330 條第1 項之夜間侵入住宅攜帶兇器強盜罪。被告於
    行為時，雖由共同正犯丁○○持膠帶綑綁被害人眼睛，及壓
    住被害人頭部，被告搜尋並盜取屋內財物，然被告就共同正
    犯丁○○之犯行，係以自己共同犯罪之意思為之，應以共同
    正犯論。被告曾於89年間因搶奪案件，經本院89年度訴字第
    2043號判處有期徒刑4 年確定，於93年9 月12日假釋縮刑期
    滿執行完畢，有臺灣高等法院被告前案紀錄表在卷可考，其
    於受有期徒刑執行完畢後5 年內，故意再犯本件有期徒刑以
    上之罪，為累犯，應依刑法第47條第1 項之規定加重其刑。
    爰審酌被告正值壯年，不思正途賺取財物，於夜間侵入住宅
    ，以膠帶綑綁被害人眼睛致使其無法抗拒，而取其財物，造
    成被害人身心極大之恐懼及財物損失，且迄未與被害人達成
    和解，惟犯後坦承部分犯行，態度尚可等一切情況，量處如
    主文所示之刑。扣案之尖嘴鉗、六角板手各1 把，為被告所
    有，供本件犯罪所用之物，業據被告供承在卷，爰依刑法第
    38 條 第1 項第2 款之規定，宣告沒收之。扣案之鉗子、十
    字螺絲起子、鐵鋸片、摺疊鋸子、手套各1 個，雖被告自承
    為其所有，然並無證據顯示前揭扣案物與本件犯罪相關，爰
    不為沒收之宣告，附此敘明。
據上論斷，應依刑事訴訟法第299 條第1 項前段，第28條、第
330 條第1 項、第38條第1 項第2 款、第47條第1 項，判決如主
文。
本案經檢察官甲○○到庭執行職務。
中　　華　　民　　國　　96　　年　　11　　月　　26　　日
                  刑事第十一庭  審判長法　官  施柏宏
                                      法  官  黃宗揚
                                      法  官  黃繼瑜
以上正本證明與原本無異。
如不服本判決應於收受本判決後10日內向本院提出上訴書狀，並
應敘述具體理由，如未敘述上訴理由者，應於上訴期間屆滿後20
日內補提理由書狀於本院（均須按他造當事人之人數附繕本）「
切勿逕送上級法院」。
中　　華　　民　　國　　96　　年　　11　　月　　26　　日
                                      書記官  曾小玲
中華民國刑法第330條
犯強盜罪而有第 321 條第 1 項各款情形之一者，處 7 年以上有
期徒刑。
前項之未遂犯罰之。
中華民國刑法第321條
犯竊盜罪而有左列情形之一者，處 6 月以上、 5 年以下有期徒
刑：
一  於夜間侵入住宅或有人居住之建築物、船艦或隱匿其內而犯
之者。
二  毀越門扇、牆垣或其他安全設備而犯之者。
三  攜帶兇器而犯之者。
四  結夥三人以上而犯之者。
五  乘火災、水災或其他災害之際而犯之者。
六  在車站或埠頭而犯之者。
前項之未遂犯罰之。
